臺灣高等法院刑事裁定
111年度聲字第2177號
聲  請  人  臺灣高等檢察署檢察官
受  刑  人  白尚晉



上列聲請人因受刑人數罪併罰有二裁判以上，聲請定其應執行之
刑（聲請案號：臺灣高等檢察署111年度執聲字第1030號），本
院裁定如下：
    主  文
白尚晉犯如附表所示各罪所處之刑，應執行有期徒刑壹年玖月，
如易科罰金，以新臺幣壹仟元折算壹日。
    理  由
一、聲請意旨略以：受刑人因詐欺等罪，先後經判決確定如附表
    ，應依刑法第53條、第51條第5款之規定，定其應執行之刑
    ，爰依刑事訴訟法第477條第1項聲請裁定等語。
二、按數罪併罰有二裁判以上者，應依刑法第51條之規定定其應
    執行之刑；宣告多數有期徒刑者，於各刑中之最長期以上，
    各刑合併之刑期以下，定其刑期，刑法第53條、第51條第5
    款亦有明文。又法律上屬於自由裁量之事項，有其外部性界
    限及內部性界限，並非概無拘束。依據法律之具體規定，法
    院應在其範圍選擇為適當之裁判者，為外部性界限；而法院
    為裁判時，應考量法律之目的，及法律秩序之理念所在者，
    為內部性界限。法院為裁判時，二者均不得有所踰越。在數
    罪併罰，有二裁判以上，定其應執行之刑時，固屬於法院自
    由裁量之事項，然仍應受前揭外部性界限及內部性界限之拘
    束（最高法院94年度台非字第233號判決意旨參照）。
三、查受刑人因犯如附表所示案件，先後經臺灣臺北地方法院、
    臺灣新北地方法院、臺灣新竹地方法院及本院判處如附表所
    示之刑，均經確定在案，有如附表所示之各該判決書及本院
    被告前案紀錄表各1份在卷可稽。茲檢察官聲請最後事實審
    之本院就受刑人所犯如附表所示之罪定其應執行之刑，核其
    聲請為正當。另本院已函請受刑人就本件聲請定應執行刑案
    件表示意見（5日內），惟受刑人於111年7月4日收受本院函
    文後，迄今仍未表示意見，有本院刑事庭函稿、送達證書及
    收狀、收文資料查詢清單在卷可參（見本院卷第109至125頁
    ），是本院於裁定前，業已適當給予受刑人陳述意見之機會
    以保障受刑人程序權益，爰審酌本件內部性及外部性界限，
    受刑人所犯各罪之類型、態樣、侵害法益、情節及行為次數
    ，兼衡刑罰經濟與公平、比例原則，對於受刑人所犯數罪為
    整體非難評價，裁定定其應執行刑如主文所示，併諭知易科
    罰金之折算標準。
四、至受刑人所犯附表編號1至8所示之案件雖已執行完畢，有本
    院被告前案紀錄表1份在卷足憑，惟附表編號4至11所示之案
    件係於附表編號1至3所示之案件判決確定前所犯，合於數罪
    併罰要件，仍應就如附表所示之罪所處之刑，合併定應執行
    刑，附表編號1至8所示案件已執行之刑期部分，則屬就所定
    應執行刑於執行時應為如何折抵之問題，併予敘明。　　
據上論斷，應依刑事訴訟法第477條第1項，刑法第53條、第50條
第1項、第51條第5款、第41條第1項前段、第8項之規定，裁定如
主文。
中　　華　　民　　國　　111 　年　　7 　　月　　19　　日
                  刑事第二十一庭審判長法　官　林怡秀
                              　　    法　官　蔡羽玄
                              　      法　官　胡宜如
以上正本證明與原本無異。
如不服本裁定，應於收受送達後5日內向本院提出抗告狀。
                                      書記官　黃芝凌
中　　華　　民　　國　　111 　年　　7 　　月　　19　　日

附表：受刑人白尚晉定應執行刑案件一覽表
編號  1 2 3 罪名  詐欺 偽造文書 偽造文書 宣告刑  有期徒刑2月 有期徒刑2月 有期徒刑3月 犯罪日期  106年11月26日 106年12月2日 106年12月3日 偵查（自訴）機關年度案號  臺灣臺北地方檢察署107年度偵字第5434號    最後 事實審 法院 臺灣臺北地方法院    案號 107年度審簡字第1586號     判決 日期 107年8月13日              確定 判決 法院 臺灣臺北地方法院      案號 107年度審簡字第1586號    確定 日期 107年9月11日   備註  臺灣新北地方檢察署109年度執更助字第631號     1.編號1至3所示之罪經臺灣臺北地方法院107年度審簡字第1586號判決定應執行有期徒刑5月 2.編號1至8所示之罪經臺灣新北地方法院109年度聲字第4823號裁定應執行有期徒刑1年3月(已執行完畢)   

編號  4 5 6 罪名  偽造文書 偽造文書 詐欺 宣告刑  有期徒刑3月 有期徒刑2月 有期徒刑4月 犯罪日期  107年1月11日 107年3月17日至4月2日 107年3月27日至3月28日 偵查（自訴）機關年度案號  臺灣新北地方檢察署107年度偵緝字第2544號、107年度偵字第20025號（聲請書附表誤載為2025號）  臺灣新竹地方檢察署107年度偵緝字第810號  最後 事實審 法院 臺灣新北地方法院  臺灣新竹地方法院  案號 107年度審訴字第2317號   108年度訴字第425號  判決 日期 108年5月2日           108年8月29日 確定 判決 法院 臺灣新北地方法院    臺灣新竹地方法院  案號 107年度審訴字第2317號   108年度訴字第425號  確定 日期 108年6月3日  108年9月17日 備註  臺灣新北地方檢察署109年度執更助字第631號  臺灣新北地方檢察署109年度執更助字第631號   編號4至5所示之罪經臺灣新北地方法院107年度審訴字第2317號判決定應執行有期徒刑4月     編號1至8所示之罪經臺灣新北地方法院109年度聲字第4823號裁定應執行有期徒刑1年3月(已執行完畢)   

編號  7 8 9 罪名  偽造文書 偽造文書 詐欺 宣告刑  有期徒刑4月 有期徒刑2月 有期徒刑3月 犯罪日期  107年3月31日至4月1日 106年10月30日 107年2月24日 偵查（自訴）機關年度案號  臺灣新竹地方檢察署107年度偵緝字第810號 臺灣新北地方檢察署108年度偵字第12740號 臺灣新北地方檢察署109年度調偵緝字第85號、86號、90號  最後 事實審 法院 臺灣新竹地方法院 臺灣新北地方法院 臺灣高等法院  案號 108年度訴字第425號  108年度審訴字第1570號 111年度上易字第89號  判決 日期 108年8月29日            108年11月29日 111年5月10日 確定 判決 法院 臺灣新竹地方法院 臺灣新北地方法院 臺灣高等法院  案號 108年度訴字第425號 108年度審訴字第1570號 111年度上易字第89號  確定 日期 108年9月17日 108年12月30日 111年5月10日 備註  臺灣新北地方檢察署109年度執更助字第631號    臺灣新北地方檢察署109年度歸緝字第274號  臺灣新北地方檢察署111年度執字第5163號   編號1至8所示之罪經臺灣新北地方法院109年度聲字第4823號裁定應執行有期徒刑1年3月(已執行完畢)  編號9至11所示之罪經臺灣高等法院111年度上易字第89號判決定應執行有期徒刑7月 

編號  10 11 罪名  詐欺 詐欺 宣告刑  有期徒刑3月 有期徒刑3月 犯罪日期  107年3月12日 107年3月15日 偵查（自訴）機關年度案號  臺灣新北地方檢察署109年度調偵緝字第85號、86號、90號   最後 事實審 法院 臺灣高等法院   案號 111年度上易字第89號   判決 日期 111年5月10日             確定 判決 法院 臺灣高等法院   案號 111年度上易字第89號   確定 日期 111年5月10日  備註  臺灣新北地方檢察署111年度執字第5163號    編號9至11所示之罪經臺灣高等法院111年度上易字第89號判決定應執行有期徒刑7月